臺灣臺中地方法院小額民事判決
111年度豐小字第90號
原      告  馨琳揚企管顧問有限公司


法定代理人  唐明良  



訴訟代理人  唐聕婷  

被      告  張茂松  
上列當事人間請求給付電信費事件，本院於民國111年2月22日言
詞辯論終結，判決如下：
    主      文
被告應給付原告新臺幣6,972元及自民國106年3月2日起至清償日
止，按年息百分之5計算之利息。
被告應給付原告新臺幣5,342元及自民國106年11月2日起至清償
日止，按年息百分之5計算之利息。
訴訟費用新臺幣1,000元由被告負擔。
本判決得假執行。
    事實及理由
一、原告主張：被告前向亞太電信股份有限公司（下稱亞太電信
    ）申請租用行動電話門號0000000000及0000000000（下合稱
    系爭門號），並簽定行動電話服務申請書（下稱系爭申請書
    ），詎被告未依約繳納款項，計至民國106年10月5日尚積欠
    系爭門號之電信費新臺幣（下同）2,656元及專案補貼款9,6
    58元，共計12,314元，嗣亞太電信於109年9月11日將上開債
    權全數讓與予原告，原告並於110年8月5日函知被告，迭經
    催討，被告均置之不理，爰依電信契約及債權讓與之法律關
    係，提起本件訴訟等語，並聲明：如主文第1、2項。
二、被告則以：伊未申辦過亦未使用過系爭門號，惟伊之證件影
    印備份曾遺失過，亞太電信雖曾寄帳單催伊繳款，但伊認為
    伊並未辦過系爭門號，故未予理會等語，資為抗辯。並聲明
    ：原告之訴駁回。
三、本院得心證之理由：
  ㈠原告主張被告積欠電信費、專案補貼款等款項之事實，業據
    原告提出行動電話服務申請書、專案同意書、106年9月電信
    服務費通知單、電信服務費通知單(補)、專案補償款繳款單
    、專案補償款繳款單(補)、債權讓與證明書、債權讓與暨強
    制執行(預告)通知函、中華郵政掛號郵件收件回執等件為證
    。被告則以前揭情詞置辯。
  ㈡按當事人主張有利於己之事實，就其事實有舉證之責任，民
    事訴訟法第277條前段定有明文。又事實有常態與變態之分
    ，其主張常態事實者無庸負舉證責任，反之，主張變態事實
    者，則須就其所主張之事實負舉證責任。而身分證及健保卡
    由本人使用為常態，由他人盜用則為變態，主張該變態事實
    之當事人，應負舉證責任，是本件被告應就遭他人盜辦申請
    行動電話服務及專案同意書之事實負舉證責任。經查，被告
    於本院言詞辯論期日陳稱：系爭申請書上的簽名很像伊所書
    寫，系爭申請書所附之身分證極健康保險卡影本均為伊之證
    件，伊之證件並未遺失過，但伊影印之證件備份則有遺失過
    等語，則系爭申請書之簽名既為被告所為，所附之證件亦為
    被告所有，則被告辯稱並未申請系爭門號云云，即非可採。
    再觀之系爭申請書上所留之聯絡電話0000000000，亦為被告
    所有之門號乙節，復據被告於本院言詞辯論期日陳明在卷，
    衡情，倘若系爭門號係遭他人盜辦，則該盜辦者應無從知悉
    被告當時所持用之門號，準此，益足徵系爭門號確為被告所
    申辦，原告據以請求被告給付電信費，自屬有據。
四、綜上所述，原告依電信契約及債權讓與之法律關係，請求被
    告給付6,972元及自106年3月2日起至清償日止，按年息百分
    之5計算之利息；暨5,342元及自106年11月2日起至清償日止
    ，按年息百分之5計算之利息，為有理由，應予准許。
五、本件事證已臻明確，兩造其餘攻擊防禦方法及所舉證據，經
    審酌結果，與本件判決結論均無影響，爰不一一論述，附此
    敘明。
六、本判決係依小額訴訟程序所為被告敗訴之判決，依民事訴訟
    法第436條之20規定，應依職權宣告假執行。
七、依民事訴訟法第78條、第436條之19第1項規定，確定訴訟費
    用額為1,000元（即原告繳納之第一審裁判費1,000元），由
    被告負擔。
中　　華　　民　　國　　111 　年　　3 　　月　　31　　日
                  豐原簡易庭    法  官  廖弼妍
如不服本判決，應於判決送達後20日內，以判決違背法令為理由
，向本院提出上訴狀並表明上訴理由（上訴理由應表明：一、原
判決所違背之法令及其具體內容；二、依訴訟資料可認為原判決
有違背法令之具體事實），如於本判決宣示後送達前提起上訴者
，應於判決送達後20日內補提上訴理由書（須附繕本）。
以上為正本係照原本作成。
中　　華　　民　　國　　111 　年　　3 　　月　　31　　日
                                書記官  陳貴卿